

# Betty Cuadrado

































INSPECCION DE POLICIA URBANA No.12 BARRIÓ BLAS DE LEZO

#### CERTIFICADO DE VECINDAD

Estando el despacho en audiencia pública compareció la señora: BETTY MARIA CUADRADO HERNANDEZ Identificada con la cedula de Ciudadanía No. 45.486.572 de Cartagena quien manifiesta residir:

BARRIO: SOCORRO MANZANA 45 LOTE 06 PLAN 332<sup>a</sup>. DESDE HACE: CUARENTA Y CINCO (45) AÑOS.

Dado en Cartagena, a los 2 días del mes de mayo de 2021.

YAMILA DIAZ GARCIA Secretaria Inspección de Bolicía No. 12

# Betty Cuadrado





















# BETTY MARÍA CUADRADO HERNÁNDEZ

#### LIC. EN EDUCACION PREESCOLAR

## CON UNA ESPECIALIZACION EN PEDAGOGÍA DE LA LÚDICA



#### PERFIL

Música de corazón y Docente de profesión, con más de 30 años de experiencia, licenciada en educación preescolar de la Universidad San Buenaventura, con una especialización en Pedagogía de la Lúdica de la Universidad Los Libertadores de Bogotá. La música y la literatura es su segunda pasión, utilizándolas como herramientas pedagógicas en los espacios educativos en donde ha laborado.

Actualmente es docente de la Institución Educativa Fe y Alegría "Las Américas" en el grado de transición, con sus composiciones de canciones infantiles y poesías, le hace un homenaje a África cada día enseñándoles a sus estudiantes sobre sus raíces ancestrales y el continente africano.

#### COMPETENCIAS

- Manejo diversas estrategias metodológicas que satisfacen las necesidades de todos los alumnos en un ambiente estimulante.
- Considero los saberes de los alumnos como recursos para movilizar.
- trabajo a través de proyectos lúdico-pedagógicos flexibles y con objetivos claros, utilizando la literatura como herramienta pedagógica.
- Concibo y hago frente a situaciones problema ajustadas al nivel y a las posibilidades de mis alumnos.
- Observo y evaluó a mis alumnos en situaciones de aprendizaje, según un enfoque formativo.

- **♣** Fomento la creatividad y la iniciativa frente a nuevos procesos que facilitan el aprendizaje de los estudiantes.
- Actualizo mis conocimientos disciplinares y pedagógicos a través de actividades como lectura de textos, asistencia a eventos académicos y análisis de investigaciones.
- ♣ Tengo experiencia en el manejo adecuado de los conflictos entre estudiantes y entre profesores y estudiantes, fomentando hábitos de sana convivencia.
- Me interesa conocer las características de los niños y niñas que educo, sus dificultades, aspiraciones, su entorno social económico, sus condiciones de vida, etc.
- Colaboro con el bienestar de toda mi comunidad a través de proyectos transversales.

#### DATOS PERSONALES

NOMBRE: Betty María Cuadrado Hernández.

NACIMIENTO: septiembre 18 de 1968.

**LUGAR DE NACIMIENTO: Cartagena, Colombia.** 

ESTADO CIVIL: Soltera.

**DIRECCIÓN: Socorro m: 45, L: 6, P: 332 "A"** 

CELULAR: 3172349222

E- MAIL: becuher@hotmail.com

becuher@gmail.com.

# FORMACION ACADÉMICA:

UNIVERSITARIOS: Colegio Mayor de Bolívar, Cartagena.

Tecnóloga en Educación Preescolar, 1989.

Universidad San Buenaventura, Cartagena.

Licenciatura en educación Preescolar, 1993.

Fundación Universitaria Los Libertadores, Cartagena.

Pedagogía de la Lúdica y Desarrollo Cultural, 2012.

#### TALLERES, DIPLOMADOS, SEMINARIOS Y CURSOS

- Curso de solfeo y dirección coral, ESCUELA MUSICAL DON BOSCO, 1990. Cartagena.
- Seminario-taller: construcción de un sistema de evaluación. Departamento de bienestar y vivienda división colegios Navales, 1996. Cartagena.
- Proyecto de capacitación en Pedagogía Especial, Universidad de Cartagena, facultad de ciencias sociales y educación, 1998. Cartagena.
- Diplomado en educación y desarrollo psicoafectivo, Universidad del Norte, 2003. Cartagena.
- Seminario-taller: la creatividad en los procesos del pensamiento, Ediarte S.A, 2004. Cartagena.
- Programa Intel, MEN e Intel, 2007. Cartagena.
- Seminario-taller: signos neurológicos blandos como predictores clínicos de déficit en el aprendizaje en la etapa escolar. 2008. Cartagena.
- **♣** Seminario-taller: Colombia por la primera infancia, ICBF, 2007. Cartagena.
- Proyecto formación de multiplicadores para el fortalecimiento de valores para la prevención del abuso y la explotación sexual infantil, Alcaldía Mayor de Cartagena, 2007. Cartagena.
- **♣** Encuentro de rutas, un proyecto de cambio, Universidad Industrial de Santander, 2009. Cartagena.
- Formación en habilidades para la vida: Fe y Alegría Internacional, 2010. Cartagena.
- **♣** Diplomado en informática en la educación: Universidad Industrial de Santander, 2010. Cartagena.
- Programa de educación y desarrollo psicoafectivo: Universidad del Norte, 2010. Cartagena.
- Seminario-taller de metodologías flexibles: Secretaría de Educación Distrital de Cartagena y la Corporación de infancia y desarrollo, 2011. Cartagena.
- Seminario-taller sobre artística "microenseñanza como herramienta para la formación de artistas formadores", Instituto de Patrimonio y Cultura de Cartagena (IPCC), 2019. Cartagena.

### PARTICIPACION EN CONGRESOS Y CONVERSATORIOS COMO PONENTE

- VI Congreso de pedagogía Especial, como asistente. Grupo Colombo-suizo de Pedagogía Especial, 1998. Cartagena.
- V Congreso Internacional de Estudios Caribeños, con la ponencia: BUSCANDO MIS ORIGENES, MI IDENTIDAD: DESCUBRIENDO LA

# IDENTIDAD DEL CARIBE COLOBIANO DESDE LA PRIMERA INFANCIA, Universidad Nacional. 2018. Bogotá.

Conversatorio sobre Lo Afro desde el caribe: Colombia Afrocaribe, desde lo negro el país se reconoce, Universidad Distrital Francisco José de Caldas, con la ponencia: CELEBRNDO MIS RAICES, MI IDENTIDAD EN NIÑOS DE 5 A 10 AÑOS, 2019. Bogotá.

#### EXPERIENCIA LABORAL

- 🖶 Escuela San Juan Bosco, docente de preescolar, año 1990.
- 🖶 Fundación REI, docente de preescolar, año 1991- 1992.
- Gimnasio Mompiano, docente de preescolar, 1995- 1996.
- Colegio Naval de Crespo, docente de artística en el área de educación musical, 1996.
- Institución Educativa d Puerto Rey, docente de preescolar, primaria y postprimaria, 1996- 2003.
- Institución Educativa Fe y Alegría "Las Américas" docente de preescolar, año 2003 hasta nuestros días.

#### **PREMIOS**

En el año 2019 con la CONVOCATORIA ESTIMULO Y CONCERTACIÓN 2019 DEL ICPP Con el proyecto CELEBRANDO MIS RAÍCES, MI IDENTIDAD, donde se desarrolla la autoestima, el Autoconcepto y la autoimagen en niños y niñas afro, de 4 a 12 años, a través de actividades de reflexión, utilizando como herramientas la música y la literatura infantil.

Todo esto condensado en una cartilla y una producción musical de 5 canciones. A continuación, el link de la resolución donde soy ganadora del estímulo:

file:///C:/Users/User/Downloads/doc01343320190809162317%20(3).pdf

En el año 2020 con la CONVOCATORIA ESTIMULALTE 2020 DEL IPCC Con el proyecto CELEBRANDO MIS RAÍCES, MI IDENTIDAD, un premio por canción inédita. A continuación, el link que lo acredita:

file:///C:/Users/User/Downloads/ANEXO%201%20RESOLUCION%20GANADORES%2 0ESTIMULANTE%202020%20(3).pdf

Aparezco en la antología URDIMBRES: LAS MUJERES DEL CARIBE NARRAN SU TERRITORIO, del Ministerio de Cultura. – Siendo escogida para mostrar mis poesías infantiles, entre muchas mujeres que se presentaron.

file:///C:/Users/User/Downloads/URDIMBRES-CARIBE---VERSI-N-EBOOK.pdf

Fui una de las ganadoras de la Convocatoria OCHOEME, del IPCC

file:///C:/Users/User/Downloads/GANADORAS%20(1).pdf

### REFERENCIAS

Adriana Corcho Espitaleta, docente de la Institución Educativa Fe y Alegría "Las Américas"

Cel.: 3053071620.

Nevis Balanta Castilla: docente de la Universidad Distrital Francisco José de Caldas de Bogotá.

Cel.: 3123120558.

BETTY MARÁ CUADRADO HERNÁNDEZ

C.C. No. 45486572 DE CARTAGENA